GUSTAVO KARNOPP

DESENVOLVEDOR DE SOFTWARE

Desenvolvedor de software atuante em desenvolvimento de códigos front-end para negócios. Trabalho no mercado da tecnologia desde 2021, onde participei de diversos projetos, tanto pessoais quanto profissionais. Dentre destes projetos estão alguns sites de vendas de ingressos para grandes times de futebol como, Flamengo, Sport Club Internacional, Sport Club de Recife entre outros. Atualmente atuo como desenvolvedor em uma das companhias de renome no setor de telecomunicações, fixas e móveis no âmbito nacional e global.



(55) 999685206



João Alves, Santa Cruz do Sul - BR



gustavokarnopp.tech@gmail.com



github.com/GustavoMKarnopp

HABILIDADES

- Trabalho em equipe
- Liderança
- Pensamento criativo
- Resolução de problemas
- Programação
- Habilidades em autogestão
- Capacidade de monitorar
- Comprometimento

EXPERIÊNCIA PROFISSIONAL

Exercito Brasileiro

Cabo Engajado • Período: Mar 2016 - Ago 2021 (5 anos e meio)

Posições ocupadas:

o Soldado Recruta; posteriormente Cabo do Efetivo Profissional

• Formação relevante:

- o Curso de Formação de Cabo Concluído 2016, qualificando-me para promoção e funções de liderança.
- o Operador C2 em combate sistema de comando e controle centrado em redes, sendo a principal ferramenta central para instigar e gerenciar ataques no ciberespaço.

Responsabilidades e Conquistas:

- Inicialmente engajado como Soldado Recruta e promovido a Cabo após conclusão do Curso de Formação de Cabo, assumindo responsabilidades de liderança e comando de pequenas unidades, incluindo esquadras e Grupos de Combate (GCs).
- Liderança e coordenação em diversas missões, abrangendo simulações de combate, patrulhas, controle de fronteiras e operações especiais como a Operação COVID.
- Desenvolvimento e implementação de estratégias operacionais eficazes, demonstrando capacidade de adaptação e resiliência em ambientes desafiadores.

Transição de Carreira:

 Desliguei-me voluntariamente das forças armadas para seguir carreira na área de programação, para a qual venho me preparando desde 2019, aproveitando a oportunidade de aplicar as competências adquiridas no serviço militar em novos desafios profissionais.

Imply Born Global

Desenvolvedor Front-end, Setor de P&D - Eleven Tickets Imply • Período: Ago 2021 - Dez 2022 (1 ano e 4 meses)

Como Desenvolvedor Front-end, participei ativamente da criação e atualização de melhorias tecnológicas em ferramentas e plataformas web e mobile. Destaco minha contribuição no projeto da plataforma de Gestão do Sócio do Sport Club Internacional de Porto Alegre, onde me foi atribuído a função de head na estruturação inicial do projeto.

Além disso, tive a oportunidade de trabalhar em diversos outros projetos significativos, incluindo:

- Maracanã Tour
- Sport Club de Recife
- União Corinthians (Basquete, SCS-RS)
- Termas Romanas
- Caminhos do Mar
- Cânions Verdes

Em cada um desses projetos, apliquei minhas habilidades técnicas para melhorar a interatividade e a experiência do usuário, garantindo a entrega de soluções eficientes e de alta qualidade.

EY Technology Solutions

Desenvolvedor Front-end • Dez 2022-Atualmente

Desenvolvimento de soluções tecnológicas avançadas para uma empresa líder no setor de telecomunicações. Minha experiência abrange a utilização de tecnologias de ponta, incluindo Vuex e Angular, integradas com SAP E-commerce Spartacus. Na primeira fase do projeto, foquei na implementação de lógicas complexas, estruturação de componentes, chamadas de APIs e correção de bugs, além de desenvolver novas funcionalidades.

Posteriormente, participei da implementação de uma nova loja de e-commerce para telecomunicações, construída com Angular, TypeScript, testes utilizando Karma e a plataforma Spartacus. Neste projeto, estive envolvido na criação de serviços, implementação de Google Tag Manager no código, suporte a outros desenvolvedores na correção de bugs e implementação de melhorias, e participei ativamente das liberações de versões mensais.

Adotamos práticas rigorosas de revisão de código (code review) diária para garantir a qualidade e eficácia das entregas, além de realizar reuniões diárias (dailys) para apresentação do status das tarefas.

TECNOLOGIAS E COMPETÊNCIAS

Linguagens/Frameworks













VUE.JS

JAVASCRIPT

ANGULAR

HTML

CSS

Ferramentas de Versionamento/ Gestão







GIT

BITBUKET

IIDA

Softwares





PHOTOSHOP

INKSCAPE

Habilitação

A-D

FORMAÇÃO ACADÊMICA

Cursando Bacharelado em Engenharia de Software

Unopar Anhanguera Santa Cruz do Sul

- Desenvolvi minha paixão por programação.
- Melhorando cada dia mais minha experiência com programação

IDIOMAS

Português

Inglês

Nativo

Iniciante

CURSOS PROFISSIONALIZANTES

Rocketseat formação Node.js

EDUCADOR: Diego Fernandes - Co-fundador e CTO

- Nesta formação de Node.js, é explorado tópicos cruciais para o desenvolvimento robusto de aplicações backend, do zero até o deploy. Sendo o objetivo aprofundar o conhecimento em testes, abordando desde os fundamentos de testes unitários até os testes end-to-end.
- Ao longo do curso, no familiarizamos com tecnologias como Fastify, desenvolvendo uma API de Check-ins em acadameias, NestJS e conceitos fundamentais como SOLID e DDD no desenvolvimento da API de um Fórum. Explorando padrões de design, como o Factory Pattern e o Repository Pattern, para estruturar o código de maneira eficiente.